vi: Lớp hoàn thiện cản xe: Trần / Chưa hoàn thiện; Thép không gỉ xước; Mạ chrome; Phủ E-coat; Đen bóng; Đen nhám; Sơn (khớp màu); Sơn (sẵn sàng để sơn); Thép không gỉ đánh bóng; Sơn tĩnh điện; Sơn lót; Đen nhám có họa tiết; Khác
ru: Покрытие бампера: Без покрытия / необработанный; Шлифованная нержавеющая сталь; Хром; Катафорезное покрытие (E-coat); Глянцевый черный; Матовый черный; Окрашенный (в цвет кузова); Окрашенный (под покраску); Полированная нержавеющая сталь; С порошковым покрытием; Загрунтованный; Текстурированный черный; Другое
es: Acabado del parachoques: Descubierto/sin acabado; Acero inoxidable cepillado; Cromo; Recubrimiento E-coat; Negro brillante; Negro mate; Pintado (del mismo color); Pintado (listo para pintar); Acero inoxidable pulido; Con recubrimiento en polvo; Imprimado; Negro texturizado; Otro
tr: Tampon yüzeyi: Çıplak / işlemsiz; Fırçalanmış paslanmaz çelik; Krom; E-kaplama; Parlak siyah; Mat siyah; Boyalı (renk uyumlu); Boyalı (boyanmaya hazır); Cilalı paslanmaz çelik; Toz kaplamalı; Astarlı; Dokulu siyah; Diğer
hr-HR: Završna obrada branika: Golo / neobrađeno; Brušeni nehrđajući čelik; Krom; E-premaz; Sjajna crna; Mat crna; Obojano (u boji vozila); Obojano (spremno za bojanje); Polirani nehrđajući čelik; Praškasto lakirano; Temeljno obojano; Teksturirana crna; Ostalo
it: Finitura paraurti: Nudo / non rifinito; Acciaio inossidabile spazzolato; Cromato; E-coat; Nero lucido; Nero opaco; Verniciato (in tinta); Preverniciato (pronto da verniciare); Acciaio inossidabile lucidato; Verniciato a polvere; Con primer; Nero testurizzato; Altro
pt-PT: Acabamento de para-choques: Sem revestimento/sem acabamento; Inox escovado; Cromado; Revestimento E-coat; Preto brilhante; Preto mate; Pintado (à cor); Pintado (pronto a pintar); Inox polido; Revestimento em pó; Com primário; Preto texturado; Outro
de: Stoßfängeroberfläche: Blank / Unbehandelt; Gebürsteter Edelstahl; Chrom; KTL-Beschichtung; Glänzendes Schwarz; Mattes Schwarz; Lackiert (in Wagenfarbe); Lackiert (lackierfertig); Polierter Edelstahl; Pulverbeschichtet; Grundiert; Strukturiertes Schwarz; Sonstiges
nl: Bumper afwerking: Kaal / onbewerkt; Geborsteld rvs; Chroom; E-coat; Glanzend zwart; Matzwart; Gespoten (in kleur); Gespoten (spuitklaar); Gepolijst rvs; Gepoedercoat; In de primer; Gestructureerd zwart; Overig
pt-BR: Acabamento de para-choque: Nu / sem acabamento; Aço inoxidável escovado; Cromado; Revestimento E-coat; Preto brilhante; Preto fosco; Pintado (da mesma cor); Pintado (pronto para pintar); Aço inoxidável polido; Revestimento em pó; Com primer; Preto texturizado; Outros
ro-RO: Finisaj bara de protecție: Simplu / nefinisat; Inox mat; Crom; Acoperire E-coat; Negru lucios; Negru mat; Vopsit (potrivire de culoare); Vopsit (pregătit pentru vopsire); Inox lustruit; Vopsit cu pulbere; Grunduit; Negru texturat; Altele
sl-SI: Končna obdelava odbijača: Neobdelano / surovo; Brušeno nerjavno jeklo; Kromirano; E-coat premaz; Sijajna črna; Mat črna; Lakirano (v barvi vozila); Lakirano (pripravljeno za barvanje); Polirano nerjavno jeklo; Prašno barvano; Grundirano; Teksturirana črna; Drugo
fi: Puskurin viimeistely: Paljas / viimeistelemätön; Harjattu ruostumaton teräs; Kromi; Sähkömaalattu; Kiiltävä musta; Matta musta; Maalattu (värikoodattu); Maalattu (maalausvalmis); Kiillotettu ruostumaton teräs; Jauhemaalattu; Pohjamaalattu; Kuvioitu musta; Muu
zh-TW: 保險桿表面處理: 裸露 / 未表面處理; 拉絲不鏽鋼; 鍍鉻; 電泳塗裝 (E-coat); 亮黑色; 霧黑色; 烤漆 (對色); 烤漆 (準備上漆); 拋光不鏽鋼; 粉末塗層; 塗底漆; 紋理黑; 其他
cs: Povrchová úprava nárazníku: Holé / bez povrchové úpravy; Broušená nerezová ocel; Chrom; Kataforéza (E-coat); Lesklá černá; Matná černá; Lakované (sladěná barva); S lakem (připravené k lakování); Leštěná nerezová ocel; Práškově lakované; Se základním nátěrem; Strukturovaná černá; Jiné
zh-CN: 保险杠表面处理: 裸露/未表面处理; 拉丝不锈钢; 镀铬; 电泳涂层; 亮黑色; 哑光黑; 烤漆（同色）; 涂漆（待涂装）; 抛光不锈钢; 粉末涂层; 涂底漆; 纹理黑; 其他
bg-BG: Покритие на бронята: Без покритие / незавършена; Драскана неръждаема стомана; Хром; Електрофорезно покритие (e-coat); Черна с гланц; Матово черна; Боядисана (съвпадаща по цвят); Боядисана (готова за боядисване); Полирана неръждаема стомана; Прахово боядисана; Грундирана; Текстурирана черна; Друго
th: พื้นผิวเคลือบของกันชน: เปลือย/ไม่เคลือบผิว; สเตนเลสปัดลาย; โครเมียม; เคลือบ E-coat; ดำเงา; ดำด้าน; ทำสี (สีเข้ากับตัวรถ); ทำสี (พร้อมทำสีทับ); สเตนเลสขัดเงา; พ่นสีฝุ่น; พ่นสีรองพื้น; สีดำมีพื้นผิว; อื่นๆ
en: Bumper finish: Bare / unfinished; Brushed stainless; Chrome; E-coat; Gloss black; Matte black; Painted (color matched); Painted (ready to paint); Polished stainless; Powder-coated; Primed; Textured black; Other
sk-SK: Povrchová úprava nárazníka: Holý/bez povrchovej úpravy; Brúsená nehrdzavejúca oceľ; Chróm; Kataforéza (E-coat); Lesklá čierna; Matná čierna; Lakovaný (vo farbe karosérie); Základná farba (pripravené na lakovanie); Leštená nehrdzavejúca oceľ; S práškovým náterom; Základný náter; Štruktúrovaná čierna; Iné
ko: 범퍼 마감: 베어/미마감; 브러시드 스테인리스; 크롬; E 코트; 글로스 블랙; 매트 블랙; 도장됨(색상 일치); 도장됨(도장 준비 완료); 폴리시드 스테인리스; 분말 코팅; 프라이머 처리됨; 텍스처 블랙; 기타
pl: Wykończenie zderzaka: Surowe / niewykończone; Szczotkowana stal nierdzewna; Chrom; Powłoka elektroforetyczna; Czarny połysk; Czarny mat; Lakierowane (w kolorze nadwozia); Pomalowane (gotowe do lakierowania); Polerowana stal nierdzewna; Malowane proszkowo; Zagruntowane; Czarna struktura; Inne
fr: Finition du pare-chocs: Nu/non fini; Inoxydable brossé; Chrome; Revêtement par cataphorèse (e-coat); Noir brillant; Noir mat; Peint (assorti); Peint (prêt à peindre); Inoxydable poli; Revêtement en poudre; Apprêté; Noir texturé; Autre
lt-LT: Buferio apdaila: Be apdailos; Šlifuotas nerūdijantysis plienas; Chromas; Elektroforezinė danga; Blizgi juoda; Matinė juoda; Dažytas (atitaikyta spalva); Paruoštas dažyti; Poliruotas nerūdijantysis plienas; Miltelinis dažymas; Gruntuotas; Tekstūrinė juoda; Kitas
hu: Lökhárító felületkezelése: Nyers / festetlen; Szálcsiszolt rozsdamentes acél; Króm; E-coat bevonat; Fényes fekete; Matt fekete; Festett (színre fújt); Fényezésre kész; Polírozott rozsdamentes acél; Porfestett; Alapozott; Strukturált fekete; Egyéb
ja: バンパー仕上げ: 無塗装 / 未仕上げ; ブラッシュドステンレス; クローム; 電着塗装 (Eコート); グロスブラック; マットブラック; 塗装済み (カラーマッチ); 塗装済み (塗装下地); ポリッシュドステンレス; 粉体塗装 (パウダーコート); プライマー処理済み (下塗り); テクスチャードブラック; その他
da: Kofangerfinish: Bart/ubehandlet; Børstet rustfrit stål; Krom; E-coat; Blank sort; Mat sort; Malet (farvematchet); Malet (klar til at male); Poleret rustfrit stål; Pulverlakeret; Grundmalet; Sort med struktur; Andet
el: Φινίρισμα προφυλακτήρα: Γυμνό / ημιτελές; Βουρτσισμένο ανοξείδωτο ατσάλι; Χρώμιο; E-coat; Γυαλιστερό μαύρο; Ματ μαύρο; Βαμμένο (στο χρώμα του αμαξώματος); Βαμμένο (έτοιμο για βαφή); Γυαλισμένο ανοξείδωτο ατσάλι; Με ηλεκτροστατική βαφή; Ασταρωμένο; Ανάγλυφο μαύρο; Άλλο
sv: Stötfångarens ytbehandling: Bar/obehandlad; Borstat rostfritt; Krom; E-coat; Blanksvart; Mattsvart; Lackerad (färgmatchad); Grundlackerad (redo för lackering); Polerat rostfritt; Pulverlackerad; Grundmålad; Struktursvart; Övrigt
nb: Støtfangerfinish: Bar/ubehandlet; Børstet rustfritt; Krom; E-coat; Glanset svart; Mattsvart; Lakkert (fargetilpasset); Lakkert (klar for lakkering); Polert rustfritt; Pulverlakkert; Grunnet; Teksturert svart; Annet